臺灣高等法院臺南分院交通事件裁定　　 100年度交抗字第38號
抗告人即
受處分人　　蔡明村
上列抗告人即受處分人因違反道路交通管理處罰條例案件，對於
交通部公路總局嘉義區監理所臺南監理站民國95年10月3日所為
之裁決處分（處分案號：嘉監南字第裁74-M00000000號、74-M00
000000號）於99年10月29日向高雄高等行政法院提起行政訴訟，
經高雄高等行政法院以抗告人即受處分人之真意係不服主管機關
即交通部公路總局嘉義區監理所臺南監理站所為之上開裁決提出
聲明異議，移送由臺灣臺南地方法院處理。抗告人不服臺灣臺南
地方法院中華民國100年2月16日裁定（100年度交聲字第33號、
第94號）提起抗告，本院裁定如下：
    主  文
抗告駁回。
    理  由
一、按聲明異議不合法律上之程式或其異議權已經喪失者，應以
    裁定駁回之，道路交通事件處理辦法第17條前段定有明文。
    再按法院受理有關交通事件，準用刑事訴訟法之規定；又案
    件曾經判決確定者，其起訴不合法，應為程序上之免訴判決
    ，道路交通管理處罰條例第89條、刑事訴訟法第302條第1款
    分別定有明文。準此，違反道路交通管理處罰條例聲明異議
    之案件，苟有異議人就已經裁定確定之同一案件，重複向法
    院聲明異議，本諸一事不再理之原則，應認受處分人之後繫
    屬聲明異議之案件不合法律上之程式，自應駁回。
二、經查：本件聲明異議事件，前經異議人即受處分人（以下稱
    受處分人）蔡明村於民國95年10月12日向交通部公路總局嘉
    義區監理所臺南監理站聲明異議，並經原審即臺灣臺南地方
    法院於96年3月26日以95年度交聲字第958號裁定將「行車執
    照未隨身攜帶」之原處分撤銷，改罰受處分人行車執照未隨
    身攜帶，處罰鍰新臺幣300元，其餘異議駁回。嗣受處分人
    提起抗告，經本院於96年5月7日以96年度交抗字第70號駁回
    抗告確定等情，有原審95年度交聲字第958號裁定及本院96
    年度交抗字第70號裁定各1份在卷可稽，並經原審依職權調
    閱上開聲明異議全卷查明屬實。是以本件聲請顯係就同一交
    通違規事實，重行向法院聲請裁定，自屬違反一事不再理原
    則。原審因認本件聲請於法不合，而為異議駁回之裁定。本
    院經核原裁定，於法並無不合，抗告意旨仍執陳詞指摘原裁
    定不當，為無理由，應予駁回。至於抗告理由另稱：抗告人
    之訴求，在於主張原裁決明顯違法，強調司法之不公，令人
    難以信服，實符合刑事訴訟法第420條及第421條之要件，聲
    請再審；而非原審認定已喪失異議權或異議不合法云云。按
    抗告人如欲依刑事訴訟法第420條、第421條之規定提起再審
    ，應依刑事訴訟法第五編「再審」規定，提出再審理由、附
    據原判決之繕本及證據等相關資料，向管轄機關提出。本件
    依移送機關高雄高等行政法院檢附之卷證，應係就同一交通
    違規事實，重行向法院聲請裁定，自屬違反一事不再理原則
    ；並非聲請再審之旨，附此敘明。
三、據上論斷，應依道路交通事件處理辦理辦法第26條，刑事訴
    訟法第412條，裁定如主文。
中    華    民    國   100    年    4     月    11    日
                  刑事第一庭    審判長法  官  茆臺雲
                                      法  官  蔡長林
                                      法  官  王明宏
以上正本證明與原本無異。
不得再抗告。
                                      書記官  黃全忠
中    華    民    國   100    年    4     月    12    日